# [求助] 请教陈版主一个关于版权问题

提问人：fulichao 时间：2016-11-26 23:10:47
公司是一个文学网站，相应文学版权会有单订收入也会有版权转让收入，想请教版主，如果采取买断方式，是不是文学版权可以作为无形资产，如果是可以作为无形资产的话摊销是采用方式比较合理（现在是按年限摊销，但是版权转让收入会比较大而且是一次性的，如果按照年限摊销会导致收入和成本不配比）

回答人：chenyiwei
类似情况下获取的版权是作为存货还是无形资产核算并无定论，相对而言作为无形资产较为多见（单纯为转售而购入的版权除外）。
对于此类无形资产，应采用类似于影视业的计划收入比例法摊销其成本，如果无法确切估计后期收入的，则至少应采用类似于固定资产加速折旧法的加速摊销法。

提问人：fulichao 时间：2016-11-28 11:42:41
版主，有个问题，如果我在day1的时候按照公允价值，将版权拆分成提供销售的版权和用于单订收入的版权，并分别确认无形资产和存货，会不会可行

回答人：chenyiwei
实际操作中是否有可行性？即使能够分拆，如何证明所依据的未来现金流量（或未来收入）预测等相关基础信息的合理性？